【裁判字號】    97,抗,498
【裁判日期】    970530
【裁判案由】    聲請具保停止羈押
【裁判全文】
臺灣高等法院刑事裁定             97年度抗字第497、498號
    抗  告  人
    即  被  告  張煥辰
上列抗告人因竊盜案件，不服臺灣板橋地方法院中華民國97年4
月15日及97年4月23日裁定（97年度偵聲字第179、205號），提
起抗告，本院裁定如下：
    主  文
抗告駁回。
    理  由
一、原裁定意旨略以：原審於民國97年3月31日訊問並參酌卷內
    相關卷證資料後，認抗告人犯罪嫌疑重大，且抗告人與其他
    共犯所涉竊盜案件多達11件，有事實足認有反覆實施同一犯
    罪之虞，有羈押必要，爰依刑事訴訟法第101條之1第1項第5
    款規定，予以羈押。衡諸抗告人犯罪具集團性、犯案次數頗
    多，且本件經徵詢檢察官意見，亦認抗告人自白共犯數次竊
    盜犯行，仍存在羈押理由；堪認抗告人原羈押之原因，仍未
    消滅，有繼續羈押之必要。是抗告人2次聲請停止羈押，均
    不能准許，應予駁回等語。
二、抗告意旨略以：抗告之爭點在於抗告人並無反覆實施同一犯
    罪之虞及無繼續予以羈押之必要性；抗告人所涉嫌之犯罪是
    否具有集團性，有無組織犯罪防制條例之適用，乃事實審法
    院依據證據認定抗告人之行為該當何項罪名，屬審判範圍之
    一環。實不應以共同被告4人，即遽推論為抗告人所涉犯罪
    具集團性，且不應以犯罪具有集團性一詞，取代羈押要件之
    審查。又抗告人因無竊取機車之能力與技巧，無前科，
    於燒肉店任工讀生有正當職業，無經濟壓力，現行刑法
    已犯廢除連續犯規定，無再犯同一罪之動機，抗告人之父
    母陳明會更加注意抗告人之言行，已接獲役男抽籤通知書
    ，即將於近期服兵役等理由，可認抗告人顯無反覆實施同一
    犯罪之虞，故本件與預防性羈押要件不符，依法應將原裁定
    撤銷，命抗告人具保候傳，至少亦應發回原法院為更適妥之
    裁定等語。
三、按法院為羈押之裁定時，其本質上係屬為保全被告使刑事訴
    訟程序得以順利進行，或為保全證據，或為擔保嗣後刑之執
    行程序，或為防止被告反覆施行同一犯罪，而對被告實施剝
    奪其人身自由之強制處分，法院僅須在外觀上審查被告犯罪
    嫌疑是否重大，及有無賴此保全偵、審程序進行或執行而為
    此強制處分之必要，關於羈押原因之判斷，尚不適用訴訟上
    之嚴格證明原則，只需檢察官提出之證據在形式上足以證明
    被告犯罪嫌疑已足。次按依刑事訴訟法第101條之1第1項第5
    款規定，被告經法官訊問後，認為犯刑法第321條之加重竊
    盜罪，其嫌疑重大，足認為有反覆實施同一犯罪之虞，而有
    羈押之必要，得羈押之。所謂有無羈押之必要，仍許法院斟
    酌訴訟進行程度及其他一切情事而為認定，除有刑事訴訟法
    第114條各款所列情形之一不得駁回者外，准許與否，該管
    法院有自由裁量之權，衡非被告所得強求（最高法院29 年
    抗字第57號、46年台抗字第6號、第21號判例意旨可資參照
    ）。經查：抗告人因涉嫌犯加重竊盜等罪，經原審以抗告人
    犯罪嫌疑重大，且抗告人與其他共犯密集實施竊盜犯行達11
    次之多，依其既有行徑、個人條件、經濟能力及對金錢需求
    程度之關係，有事實足認為有反覆實施同一犯罪之虞，有羈
    押必要，而依刑事訴訟法第101條之1第1項第5款規定，裁定
    予以羈押。嗣抗告人聲請具保停止羈押及撤銷羈押，原審審
    酌上情，並徵詢檢察官意見，亦認仍存在羈押理由，故以抗
    告人原羈押原因與必要性依然存在，而駁回抗告人2次之聲
    請。本院經核全卷證資料，認原審2次駁回，抗告人之聲請
    ，尚無不法，抗告人猶執前揭情詞抗告，難認有理由。從而
    ，抗告人2次抗告，均無理由，均應予駁回。
四、據上論結，應依刑事訴訟法第412條，裁定如主文。
中    華    民    國    97    年    5     月    30    日
                  刑事第十三庭  審判長法  官  曾德水
                                      法  官  談  虎
                                      法  官  梁耀鑌
以上正本證明與原本無異。
不得再抗告。
                                      書記官  莊淑茹
中    華    民    國    97    年    6     月    2     日

司法院資訊處製作；財團法人民間司法改革基金會備份。
